【裁判字號】    89,易,2992
【裁判日期】    900316
【裁判案由】    竊盜
【裁判全文】
臺灣板橋地方法院刑事判決                        八十九年度易字第二九九二號
    公  訴  人  臺灣板橋地方法院檢察署檢察官
    被      告  甲○○
右列被告因竊盜案件，經檢察官提起公訴 (八十九年度偵字第一四０一七號)及併案
審理（八十九年度偵字第二０九一二號），本院判決如左：
    主  文
甲○○連續竊盜，處有期徒刑捌月。
扣案之鑰匙貳支均沒收。
    事  實
一、甲○○前於民國八十六年間因詐欺案件，經本院判處有期徒刑八月，於八十六年
    十一月二十六日確定，另經臺灣台北地方法院裁定撤銷另案（違反麻醉藥品管理
    條例等案件）假釋確定，八十七年九月十三日通緝到案送監執行，於八十九年五
    月十六日因縮短刑期假釋出獄，縮刑期滿日期為九十年八月十二日。不料，甲○○仍不知悔改，於八十九年七月二十二日二時許，行經臺北縣三重市○○○路公
    園旁，見丙○○所有之車號ＮＨ─四六二五號自用小貨車載滿二手音響，竟意圖
    為自己不法之所有，以自備之鑰匙竊取上開小貨車，得手後，隨即為丙○○發現
    而在後追趕，詎甲○○仍未停車，嗣於同日三時二十分許上開小客車在臺北縣新
    莊市大漢橋上拋錨，始為丙○○追至而報警查獲。甲○○復於同年十一月四日下
    午二、三時許，在台北縣三重市○○路○段四五八號前，以接電線發動引擎之方
    式，竊取黃美玲所有交由丁○○使用之車號ＫＥＯ—八四五號重型機車，嗣於同
    月六日凌晨一時二十分許，為警在台北縣三重市○○路○段三一八號前查獲。
二、案經臺北縣警察局新莊分局、三重分局報告台灣板橋地方法院檢察署檢察官偵查
    起訴。
    理  由
一、訊據被告甲○○對於右揭事實矢口否認，辯稱：那天我是要去找乙○○借車，丙○○也開車去找乙○○，我看到乙○○、丙○○的車都停在一起，乙○○的車被
    另外一台車擋住，停車地點離乙○○的家大約有七百公尺，丙○○可能在走路途
    中，我打電話給乙○○要向他借車，但他的車被擋住，所以，我要乙○○向丙○○轉告我要借丙○○的車，丙○○的車門沒有鎖，我打開之後，在車子的置物箱
    找到鑰匙就發動車子；我告訴丁○○要向他借車，他在我住的地方附近上班，有
    打過招呼，我在機車坐墊下有一個暗鎖就可以發動，我沒有要偷的意思云云。經
    查：
（一）右揭事實，業據證人（即被害人）丙○○證述：那天凌晨二點多去找朋友乙○○，我有把鑰匙拿走；車門有鎖，車鑰匙放在口袋沒有放在置物箱內；我原本
      要向乙○○借另外一部車多載一些貨去賣，我車停在超市旁邊，我進去超市還
      有看到我的車，但沒有看到甲○○，買完飲料出來，就看到我的車裡面坐二個
      人已經發動車子，他們開走，我在後面追，用跑的，後來一個騎機車載我才追
      到他，當時乙○○沒有告訴我甲○○有打電話給他要向我借車，在分局時甲○○說他有打電話給乙○○要向我借車，乙○○說甲○○有打電話給他，要向我
      借車給甲○○，但乙○○尚未告訴我；（經提示扣案之鑰匙二支）這二支鑰匙
      不是我的，我買車時只有一支等語（見本院八十九年十一月八日、九十年三月
      二日筆錄）。
（二）又證人乙○○證述：事後甲○○才跟我說他要跟丙○○借車，叫我出來作證，
      當天他沒有說要借車；我的車要借給丙○○，但是我有一些貨，所以我打電話
      給甲○○請他幫我載貨，甲○○說他沒有空，甲○○應該沒有說要向丙○○借
      車的事等語（見本院八十九年十二月二十日、九十年三月二日筆錄）。參以證
      人戊○○（即警員）證述：我們去時車主（指丙○○）與甲○○在拉扯，車主
      說被告偷他的車，那部車載滿了中古音響，我有檢查車子的電門，鑰匙孔已經
      壞掉，鑰匙無法插入等語。又被告於警訊中亦坦承以自備鑰匙竊取上開小貨車
      ，且依常情言之，倘被告真有借車之意，其應得到車主丙○○之同意，向其借
      用鑰匙之後使用，詎其竟不為之，非但未得被害人丙○○之同意即駕駛小貨車
      離去，且係以破獲引擎電門鑰匙孔之方式發動小貨車，而扣案之鑰匙二支亦非
      被害人所有，是被告辯稱其無竊取上開小貨車之意，顯不足採。
（三）證人丁○○亦證稱：我不認識被告甲○○，機車我有鎖龍頭鎖，沒有鎖大鎖，
      鑰匙沒有放在上面，當天晚上我自己開車找，半夜一點多在重新橋下找到，警
      察叫我不要移動車子跟我去等，到了二點多被告就來牽車，坐墊下的是防盜鎖
      ，我找到機車時發現車牌不見了，坐墊的鎖也被破壞，車牌我重新申請等語（
      見本院九十年二月二日筆錄）。是被告甲○○與被害人丁○○既不相識，依常
      理言之，被害人丁○○並無將機車借予被告甲○○之理，又倘被告真有借車之
      意，其應向被害人取得鑰匙，豈有以破壞座墊之鎖，並拆下車牌而騎用之理，
      是被告辯稱其無竊取上開機車之意，亦不足採。
（四）綜上，被告所辯，均不足採。此外，復有贓物認領保管單二紙在卷可憑，鑰匙
      二支扣案可資佐證，本件事證明確，被告犯行，應堪認定。
二、核被告所為，係犯刑法第三百二十條第一項之竊盜罪，其先後二次竊盜犯行，時
    間緊接，犯罪構成要件相同，所犯罪名同一，顯係基於概括犯意反覆為之，為連
    續犯，應依刑法第五十六條規定以一罪論並加重其刑。公訴人併案審理部分（八
    十九年度偵字第二０九一二號）雖未起訴，惟與已起訴之前揭有罪部分，有連續
    犯之裁判上一罪之關係，為起訴效力所及，本院自得一併審理。爰審酌被告已有
    多次毒品、詐欺前科仍不思悛悔，為貪圖一己私利而連續竊取他人車輛使用，並
    參酌其品行、犯罪之手段、所生危害、所竊財物價值及犯罪後態度等一切情狀，
    量處如主文所示之刑，以示懲戒。至扣案之鑰匙二支，為在被告竊取之小貨車上
    查扣之物，並非被害人丙○○所有，業據其證述在卷，且被告於警訊中亦坦承為
    其自備鑰匙，被告雖否認為其所有，惟其所辯，如上所述，並不足採，是扣案之
    鑰匙二支應為被告所有供犯罪所用之物，應依刑法第三十八條第一項第二款之規
    定沒收。
據上論斷，應依刑事訴訟法第二百九十九條第一項前段，刑法第五十六條、第三百二
十條第一項，罰金罰鍰提高標準條例第一條前段，判決如主文。
本案經檢察官程秀蘭到庭執行職務。
中      華      民      國    九十      年      三      月     十六     日
                                臺灣板橋地方法院刑事第二庭
                                    法  官  楊  晉  佳
右正本證明與原本無異。
如不服本判決，應於判決送達後十日內，向本院提出上訴狀。
                                    書記官  邱  美  龍
中      華      民      國    九十      年      三      月     十九     日
附錄本案論罪科刑法條全文：
刑法第三百二十條第一項
意圖為自己或第三人不法之所有，而竊取他人之動產者，為竊盜罪，處五年以下有期
徒刑、拘役或五百元以下罰金。
意圖為自己或第三人不法利益，而竊佔他人之不動產者，依前項之規定處斷。
前二項之未遂犯罰之。


司法院資訊處製作；財團法人民間司法改革基金會備份。
